臺灣高雄地方法院刑事判決　　　　　 100年度審易字第2489號
公　訴　人　臺灣高雄地方法院檢察署檢察官
被　　　告　林友田
上列被告因竊盜案件，經檢察官提起公訴（100年度偵字第16156
號），被告於準備程序進行中就被訴事實為有罪之陳述，經本院
告知簡式審判程序之旨，並聽取被告與公訴人之意見後，裁定依
簡式審判程序審理，判決如下：
    主  文
林友田犯竊盜罪，累犯，處有期徒刑肆月；又犯毀壞安全設備竊
盜罪，共貳罪，均累犯，各處有期徒刑柒月。應執行有期徒刑壹
年肆月。
    事  實
一、林友田前於民國95年間，因竊盜案件，經本院以95年度簡字
    第7618號判決判處應執行有期徒刑6 月確定，嗣經裁定減刑
    為應執行有期徒刑3 月確定，於96年8 月30日縮刑期滿執行
    完畢。詎其仍不知悔改，意圖為自己不法之所有，而基於竊
    盜之犯意，分別於附表所示時間，在附表所示地點，以附表
    所示手法，竊取如附表所示之財物得手。嗣林友田另案為警
    調查時，主動供出上情，自首而接受裁判。
二、案經高雄市政府警察局新興分局報告臺灣高雄地方法院檢察
    署檢察官偵查起訴。
    理  由
一、本件被告林友田所犯係死刑、無期徒刑、最輕本刑為3 年以
    上有期徒刑以外之罪，其於準備程序進行中，就被訴事實為
    有罪之陳述，經告知簡式審判程序之旨，並聽取當事人之意
    見後，本院認無不得或不宜改依簡式審判程序進行之情形，
    爰依刑事訴訟法第273 條之1 第1 項規定，裁定本件進行簡
    式審判程序。又本件卷內之證據資料，依同法第273 條之2
    規定，不受同法第159 條第1 項關於傳聞法則規定之限制，
    依法均有證據能力，合先敘明。
二、上揭事實，業據被告於本院審理中坦承不諱，且經證人洪慧
    怡（警卷第3 頁）、劉宏財（警卷第4 頁）、廖文瑞（警卷
    第5 頁）等人分別於警詢中證述明確，並有監視器畫面翻拍
    照片2 張（警卷第13頁）在卷可稽，足認被告前開任意性之
    自白與事實相符，得作為被告有罪之證據。從而，本件事證
    明確，被告犯行堪以認定，應依法論科。
三、按被告於附表編號2 、3 部分行為後，刑法第321 條第1 項
    業於100 年1 月26日修正公布，並於同年月28日生效施行。
    按行為後法律有變更者，適用行為時之法律，但行為後之法
    律有利於行為人者，適用最有利於行為人之法律，刑法第2
    條第1 項定有明文。查修正前刑法第321 條第1 項規定：「
    犯竊盜罪而有左列情形之一者，處6 月以上、5 年以下有期
    徒刑：一、於夜間侵入住宅或有人居住之建築物、船艦或隱
    匿其內而犯之者。二、毀越門扇、牆垣或其他安全設備而犯
    之者。三、攜帶兇器而犯之者。四、結夥三人以上而犯之者
    。五、乘火災、水災或其他災害之際而犯之者。六、在車站
    或埠頭而犯之者」；修正後刑法第321 條第1 項則規定：「
    犯竊盜罪而有下列情形之一者，處6 月以上、5 年以下有期
    徒刑，得併科新臺幣10萬元以下罰金：一、侵入住宅或有人
    居住之建築物、船艦或隱匿其內而犯之者。二、毀越門扇、
    牆垣或其他安全設備而犯之者。三、攜帶兇器而犯之者。四
    、結夥三人以上而犯之者。五、乘火災、水災或其他災害之
    際而犯之者。六、在車站、埠頭、航空站或其他供水、陸、
    空公眾運輸之舟、車、航空機內而犯之者」，經比較新舊法
    之規定，新法法定刑除增加「得併科10萬元以下罰金」之罰
    金刑外，並刪除原第1 款「於夜間」之要件，且就第6 款增
    加「航空站、其他供水、陸、空公眾運輸之舟、車、航空機
    內」之要件，核均屬加重刑罰或擴大加重竊盜構成要件之涵
    攝範圍，是修正後刑法第321 條第1 項之規定並未較有利於
    行為人，自應適用修正前刑法第321 條第1 項之規定。次按
    刑法第321 條第1 項第2 款所謂安全設備，係指依社會通常
    觀念足認為防盜之設備而言（最高法院55年台上字第547 號
    判例要旨可供參照）。本件附表編號2 、3 所示被害人於冰
    箱外用以上鎖之鎖頭，均係客觀上具有防盜效果之安全設備
    ，是被告徒手破壞冰箱鎖頭，應屬毀壞安全設備之行為。
四、核被告就附表編號1 所為，係犯刑法第320 條第1 項之竊盜
    罪；就附表編號2 、3 所為，則均係犯修正前刑法第321 條
    第1 項第2 款之毀壞安全設備竊盜罪。被告上開所犯3 罪間
    ，犯意各別，行為互殊，應予分論併罰。被告於上開所犯3
    罪為警發覺前，即自首而接受裁判，有卷附本院電話紀錄查
    詢表1 紙可參，均依刑法第62條前段規定減輕其刑。又被告
    前於95年間，因竊盜案件，經本院以95年度簡字第7618號判
    決判處應執行有期徒刑6 月確定，嗣經裁定減刑為應執行有
    期徒刑3 月確定，於96年8 月30日縮刑期滿執行完畢乙情，
    有臺灣高等法院被告前案紀錄表1 份附卷可按，其於受有期
    徒刑執行完畢後，5 年以內故意再犯本件有期徒刑以上之3
    罪，均為累犯，應各依刑法第47條第1 項規定，加重其刑，
    並與前開減輕事由，依法先加後減之。本院審酌被告正值中
    壯之年，身心無礙，不思以己力正當賺取財物，反圖不勞而
    獲，任意竊取他人財物，甚至破壞他人安全設備而為之，不
    僅侵害他人財產權，更嚴重影響社會治安，所為實應非難；
    參以被告犯後坦承犯行，且係自首，犯後態度尚稱良好，及
    其所竊財物之價值，智識程度為國小畢業、從事廚師工作，
    每月收入約新臺幣（下同）7 、8 萬元，犯罪動機為當時被
    通緝，沒有工作，前有多次竊盜前科等一切情狀，分別量處
    如主文所示之刑，並依刑法第51條第5 款之規定，定其應執
    行之刑，以示懲儆。
據上論斷，應依刑事訴訟法第273 條之1 第1 項、第284 條之1
、第299 條第1 項前段、刑法第2 條第1 項前段、第320 條第1
項、第321 條第1 項第2 款（修正前）、第62條前段、第47條第
1項 、第51條第5 款，刑法施行法第1 條之1 ，判決如主文。
本案經檢察官王清海到庭執行職務。
中    華    民    國   100    年    8     月    16    日
                  刑事第十庭    法  官  林裕凱
以上正本證明與原本無異。
如不服本判決應於收受判決後10日內向本院提出上訴書狀，並應
敘述具體理由。其未敘述上訴理由者，應於上訴期間屆滿後20日
內向本院補提理由書(均須按他造當事人之人數附繕本)「切勿逕
送上級法院」。
中    華    民    國   100    年    8     月    16    日
                                書記官  黃振祐
附錄所犯法條
刑法第320條第1項、第321條第1項第2款（修正前）。
中華民國刑法第320條（普通竊盜罪、竊佔罪）
意圖為自己或第三人不法之所有，而竊取他人之動產者，為竊盜
罪，處5  年以下有期徒刑、拘役或 5 百元以下罰金。
意圖為自己或第三人不法之利益，而竊佔他人之不動產者，依前
項之規定處斷。
前二項之未遂犯罰之。
修正前中華民國刑法第321條（加重竊盜罪）
犯竊盜罪而有下列情形之一者，處 6 月以上、5 年以下有期徒
刑：
一、於夜間侵入住宅或有人居住之建築物、船艦或隱匿其內而犯
    之者。
二、毀越門扇、牆垣或其他安全設備而犯之者。
三、攜帶兇器而犯之者。
四、結夥三人以上而犯之者。
五、乘火災、水災或其他災害之際而犯之者。
六、在車站、埠頭而犯之者。
前項之未遂犯罰之。
附表：
┌─┬──────┬──────┬─────┬───┬──────┐
│編│ 時    間   │  地    點  │ 行為手法 │被害人│ 損失財物   │
│號│            │            │          │      │            │
├─┼──────┼──────┼─────┼───┼──────┤
│1 │99年8月5日上│高雄市前金區│徒手竊取右│洪彗怡│龍鬚菜10把、│
│  │午8時5分前某│中華三路86之│列物品後離│      │香菇5 斤、金│
│  │時          │1號前之騎樓 │去        │      │針菇3 斤、豆│
│  │            │            │          │      │乾3斤、薑母8│
│  │            │            │          │      │斤、茭白筍3 │
│  │            │            │          │      │斤、黃豆芽3 │
│  │            │            │          │      │斤、蒜苗5 斤│
│  │            │            │          │      │，價值共計約│
│  │            │            │          │      │1,700元。   │
├─┼──────┼──────┼─────┼───┼──────┤
│2 │99年8月13日 │高雄市新興區│徒手破壞被│劉宏財│農漁產品食材│
│  │下午1時前某 │民主橫路24之│害人之冰箱│      │5 箱，價值共│
│  │時          │5號前之騎樓 │鎖頭，並將│      │計約1萬元。 │
│  │            │            │冰箱內之右│      │            │
│  │            │            │列物品，徒│      │            │
│  │            │            │手搬至其所│      │            │
│  │            │            │騎乘之機車│      │            │
│  │            │            │載離現場。│      │            │
├─┼──────┼──────┼─────┼───┼──────┤
│3 │99年9月1日上│高雄市前金區│同上      │廖文瑞│排骨1 箱、雞│
│  │午6時15分許 │自立一路23號│          │      │排2箱、香腸2│
│  │            │前之騎樓    │          │      │包，價值共計│
│  │            │            │          │      │約6,560元。 │
└─┴──────┴──────┴─────┴───┴──────┘